

DESARROLLADOR FULLSTACK

(+56) 999105993

Santiago, Chile

<u>kahlil.nunez99@gmail.com</u>

https://www.linkedin.com/in/kahli I-nu%C3%B1ez-bayuk/

PERFIL

Desarrollador Full Stack con experiencia en Java en diferentes versiones (8, 11, 17) y SpringBoot, También con conocimientos en React para desarrollar interfaces de usuario dinámicas. Mi objetivo profesional de contribuir proyectos innovadores, aplicando mis habilidades en diseño de experiencias intuitivas.

EXPERIENCIA PROFESIONAL

IBSS CONSULTING SPA

Desarrollador FullStack | 2022 - 2024

Desarrollo y mantenimiento de aplicaciones Full Stack, enfocándome en interfaces interactivas y responsivas con React. Implementación de microservicios y APIs RESTful con SpringBoot, optimización de la experiencia del usuario (UX) y colaboración de pruebas para garantizar la calidad de código.

Logros obtenidos

Participar en la migración de servicios en una arquitectura desacoplada logrando un despliegue a producción con éxito y antes del tiempo estimado.

Tecnologías / Herramientas: Java | SpringBoot | Spring Security | React | JSX | Tailwind CSS | RabbitMQ | Bitbucket | Docker | Jenkins | Jira | Metodología Agile.

EXPERIS & WOM

Desarrollador FullStack | 01/08/2024 - 01/11/2024

Desarrollo y mantenimiento de aplicación de validación biométrica facial, implementación de microservicios, liderar equipo desarrollo para otorgar soluciones eficientes junto a su lógica de negocios.

Logros obtenidos

Termino de desarrollo de validación biométrica facial antes del tiempo estimado y desplegado en producción.

Tecnologías / Herramientas: Java | Spring Boot | Spring Batch | Spring Security | Kafka | Jira | Openshift | Metodología en Cascada.

VR Group Chile

Desarrollador FullStack | 04/11/2024 - continuidad

Desarrollo y mantenimiento de ingeniería en microservicios junto a su gestión de logs, despliegue en AWS uso de lamba y API Gateway con su integración y despliegue continuo (CI/CD).

Logros obtenidos

Termino de desarrollo de microservicios antes del tiempo estimado y despliegue en producción.

Tecnologías / Herramientas: Java | Spring Boot | Quarkus | Spring Security | GitLab | Jira | AWS | Metodología agile.

EDUCACIÓN

Ingeniería Informática

DUOC UC | 2019 - 2022 Santiago, Chile.

HABILIDADES

Java | Spring | NodeJs | NestJS | Python | Jira | HTML5 | CSS | Bootstrap | Tailwind CSS | JavaScript | JSX | React | Next Js | Vite | Docker | Jenkins | OpenShift | SQL | MYSQL | Oracle | PostgreSQL | NOSQL | MongoDB | Jenkins | OpenShift | Git | GitHub | Gitlab | GitKraken | Bitbucket | AWS | Docker

IDIOMAS Español: Nativo

Inglés: Profesional